臺灣臺中地方法院刑事判決　　　　　　 94年度交訴字第106號
公　訴　人　台灣台中地方法院檢察署檢察官
被　　　告　甲○○
　　　　　　　　　　國民
上列被告因公共危險等案件，經檢察官提起公訴（94年度偵字第
9470號），經本院合議庭裁定適用簡式審判程序，本院判決如下
：
    主    文
甲○○服用酒類，不能安全駕駛動力交通工具而駕駛，處有期徒
刑貳月，如易科罰金，以參佰元折算壹日。又駕駛動力交通工具
肇事，致人受傷而逃逸，處有期徒刑陸月，如易科罰金，以參佰
元折算壹日。應執行有期徒刑柒月，如易科罰金，以參佰元折算
壹日。
被訴過失傷害部分，公訴不受理。
    犯罪事實
一、甲○○平日以駕駛自用小客貨車販賣農產品維生，駕駛車輛
    為其附隨業務，係從事業務之人；甲○○於民國94年5月11
    日21時許起至23時許止，在臺中縣大里市○○路○○路邊攤
    與友人飲用高梁酒後，已達不能安全駕駛動力交通工具之程
    度，理應注意服用酒類已達不能安全駕駛動力交通工具時，
    不得駕駛交通工具，且車輛行駛時之車前狀況，隨時採取必
    要之安全措施，竟仍於飲酒後駕駛車牌號碼PC-3288號自用
    小客貨車自上址出發欲返回臺中市○○區○○里○○○○街66
    號住處，嗣於同日23時45分許行經臺中市○○○路與高工路
    口前時，本應注意汽車行駛時之車前狀況，並隨時採取必要
    之安全措施，而依當時情形，又無不能注意之情事，竟因不
    勝酒力，疏於注意及此，其所駕駛之自用小客車不慎撞擊對
    向在前乙○○駕駛之車牌號碼R2-6473號自用小客車，使乙
    ○○受有臀部挫傷之傷害，甲○○肇事後雖下車察看，然並
    未施予救助，反繼續沿高工路方向逃逸。嗣前往現場處理之
    員警經民眾提供車牌號碼，於同年月12日3時20分許通知甲
    ○○到場，並對其施以呼氣酒精濃度測試，其測試值仍高達
    1.00MG/L。
二、案經被害人乙○○訴由臺中市警察局第三分局報請台灣台中
    地方法院檢察署檢察官偵查起訴。
    理　　由
甲、有罪部分：
一、上開事實，業據被告甲○○坦承不諱，核與告訴人乙○○指
    訴情節相符，復有道路交通事故現場圖、道路交通事故調查
    報告表（一）（二）、照片七張、酒精測試單、臺中市警察
    局舉發違反道路交通管理事件通知單、中山醫學大學附設醫
    院診斷證明書等資料附卷可稽。按參照德、美等國家之認定
    標準，在酒精呼氣濃度達每公升0.55毫克以上，就人體生理
    行為方面，會產生視覺反應遲鈍、影像不能集中，走路或講
    話可能發抖，動作笨拙等不良影響，就駕駛能力方面，亦會
    產生駕駛反應遲鈍，同時不能看清前方路況及車旁照後鏡等
    不良影響，在此情形下，其駕駛肇事率為一般正常人之十倍
    ，本件被告酒精濃度測試值為1.00MG\L，顯見被告已不能安
    全駕駛動力交通工具，被告服用藥酒駕車之犯行已足認定。
二、又道路交通事故之發生，常非於己之鄰親家里，時有告救不
    能情事，乃科以肇事者須即採取救護或其他必要措施，並應
    向警察機關報告之法定義務，以防因就醫延誤致生無謂傷亡
    ，並俾得通知傷亡者家屬到場，以明責任，是凡肇事人於行
    車肇事致人受傷或死亡，未即採取救護或其他必要措施，並
    向警察機關報告，即駕車逃逸者，均應依該規定處罰，至其
    嗣後是否受刑事訴追及已否與被害人達成民事和解，賠償損
    失，對其應受處罰乙節，並不生影響。職是之故，汽車駕駛
    人駕駛汽車肇事，不論其責任之歸屬為何，即有義務留在肇
    事現場，採取救護或其他必要措施，並向警察機關報告，以
    維護他人之生命與其他用路人之交通安全。其立法目的，既
    係促使駕駛人於肇事致死傷後，能對被害人即時救護，報告
    警察機關，以減少死傷，是該罪之成立祇以行為人有駕駛動
    力交通工具肇事，致人死傷而逃逸之事實為已足，至行為人
    之肇事有否過失，則非所問（最高法院92年度臺上字第4468
    號刑事判決參照）。本件被告駕駛車輛肇事後，使乙○○當
　　場受有傷害已有認識，其竟未採取救護或其他必要措施，並
　  向警察機關報告，即竟行駕車離去嗣經警循線查獲，其肇事
    逃逸亦已甚灼然。從而本案事證明確，被告犯行堪予認定。
三、核被告甲○○所為，係犯刑法第185條之3酒後不能安全駕駛
    動力交通工具罪、第185條之4肇事逃逸罪。被告所犯上開二
    罪，犯意各別，構成要件不同，應予分論併罰。爰審酌被告
    酒後駕車，不顧公眾安全，且肇事逃逸，惡性非輕，惟事後
    坦承犯行，態度尚稱良好等一切情狀，分別量處如主文所示
    之刑，並均諭知易科罰金之折算標準及定其應執行及諭知易
    科罰金之折算標準。
乙、公訴不受理部分：
一、公訴意旨如事實欄所述，因認被告另涉犯刑法第284條第1項
    前段之過失傷害罪嫌等語。
二、按告訴乃論之罪，告訴人於第一審辯論終結前得撤回其告訴
    ，又告訴經撤回者，應諭知不受理之判決，刑事訴訟法第
    238條第1項、第303條第3款定有明文。
三、本件告訴人乙○○告訴被告過失傷害案件，起訴書認被告係
    觸犯刑法第284條第1項前段之罪，依同法第287條前段之規
    定，須告訴乃論。
四、茲據告訴人於94年10月20日當庭撤回其告訴，揆諸首開說明
    ，應不經言詞辯論，諭知不受理之判決。
據上論斷，應依刑事訴訟法第273條之1第1項、第299條第1項前
段、第303條第3款、第307條，刑法第185條之3、第185條之4、
第41條第1項前段、第2項、第51條第5款，罰金罰鍰提高標準條
例第2條，判決如主文。
本案經檢察官蔡雯娟到庭執行職務。
中　　華　　民　　國　　94　　年　　10　　月　　27　　日
                  　交通法庭    法  官  郭德進
上正本證明與原本無異。
如不服本判決，應於送達後十日內向本院提出上訴狀（須附繕本
），上訴於台灣高等法院台中分院。
中　　華　　民　　國　　94　　年　　10　　月　　31　　日
                                書記官  陳惠玲
附錄論罪科刑法條
中華民國刑法第185條之3
服用毒品、麻醉藥品、酒類或其他相類之物，不能安全駕駛動力
交通工具而駕駛者，處一年以下有期徒刑、拘役或三萬元以下罰
金。
中華民國刑法第185條之4
駕駛動力交通工具肇事，致人死傷而逃逸者，處六月以上五年以
下有期徒刑。
